臺灣新北地方法院三重簡易庭民事判決
111年度重簡字第777號
原      告  王淳伃  
訴訟代理人  黃鈺書律師
被      告  王肇源  
            邱穎唯  
上列當事人間請求第三人異議之訴事件，本院於民國111年6月16
日言詞辯論終結，判決如下：
　　主　    文
一、本院110年度司執字第72862號強制執行事件，就原告所有如
    附表所示動產所為之強制執行程序應予撤銷。
二、訴訟費用由被告負擔。
    事實及理由
一、被告王肇源經合法通知，未於言詞辯論期日到場，核無民事
    訴訟法第386條各款所列情形，爰依原告之聲請，由其一造
    辯論而為判決。
二、原告主張：
　㈠緣原告為訴外人即債務人王純云胞妹，王純云自民國95年間
    開始從事食品製造零售事業，獨資設立秦禾國際企業有限公
    司（下稱秦禾公司）。嗣於110年4月間，王純云向原告稱伊
    身體狀況不佳，且因秦禾公司生產設備老舊，伊無資力更換
    設備，欲將秦禾公司辦理停業，並詢問原告有無意願承買秦
    禾公司現有之設備，以利伊變賣資產及進行清算。然因原告
    無經營食品製造零售之經驗，且觀秦禾公司設備老舊，仍須
    支出為數不小之維修費用，為避免初始營業時入不敷出，原
    告遂提議「倘秦禾公司願意協助原告與其通路商及下游廠商
    簽約，並以低價出售設備予原告，則原告即同意購買秦禾公
    司現有設備，並免除秦禾公司出賣人之瑕疵擔保責任」王純
    云聽聞後，隨即表示同意。
　㈡因秦禾公司欲終止營業，且為避免原告搬動設備之勞費，故
    原告於110年4月28日與秦禾公司址處（門牌號碼：新北市○○
    區○○○街000巷00號下稱中興北街）之房屋所有權人另行簽訂
    新租賃契約，租賃期間自110年5月1日起至113年8月4日止。
    原告另以中興北街為新公司即四季錄科技有限公司（下稱四
    季錄公司）之營業地址，從事食品生產及買賣事業，該公司
    於110年9月1日設立登記完成。
　㈢嗣原告與秦禾公司於110年5月10日簽訂買賣契約（下稱系爭
    買賣契約），原告與王純云於同年月13日點交如買賣契約附
    件一之設備，經雙方確認項目及數量無誤後，原告當場交付
    10萬元予王純云點收，並簽署簽收單乙紙為憑。經原告委請
    技師檢查買受之設備後，經伊表示系爭買賣契約附件一所列
    之部分冰箱仍堪使用，遂由逕由技師進行保養及更換冷媒。
    惟部分冰箱除簡易保養及更換冷媒外，尚須更換壓縮機及其
    他零件，而區區更換壓縮機即需費3萬元，且因設備老舊，
    技師無法保證設備修繕後，其他零件近期內無更換修繕之必
    要，遂建議將已老舊且修繕費用較高之冰箱逕行報廢即可。
    是原告另向大大冷凍設備企業社購買3台二手冷凍庫，均附
    有3個月保固期，已故障之7台冰箱則由大大冷凍設備企業社
    一併清運，以廢棄物處理，並將報廢所得之款項，直接折讓
    二手設備之買賣價金。
　㈣詎料，110年10月1日突接獲王純云通知，稱原告所有之設備
    即如附表所示動產均遭本院於110年度司執字第72862號債權
    人王肇源等與債務人秦禾公司等清償票款強制執行事件（下
    稱系爭強制執行程序）中查封，原告始知秦禾公司因積欠票
    款，遭債權人王肇源及邱穎唯聲請強制執行。如附表所示之
    動產為原告所有，依強制執行法第15條之規定，得排除強制
    執行，是依法提起第三人異議之訴。
　㈤聲明：本院110年度司執字第72862號強制執行事件，就原告
    所有如附表所示動產所為之強制執行程序應予撤銷等語。
三、被告則以：
　㈠被告邱穎唯辯稱：伊合理懷疑原告係為助其姊妹即債務人王
    純云脫產所為。蓋王純云在110年5月11日還傳送秦禾公司得
    獎的LINE訊息給被告邱穎唯，同年5月10日就已經賣資產了
    ，系爭買賣契約顯係偽造。原告和王純云是姊妹，原告不可
    能不知道彼此的財務狀況。再者王純云僅以10萬元轉讓買賣
    契約附件一的設備，該價格顯不合理，因遭扣押的附表所示
    動產價值即已217,000元。原告和王純云的買賣都沒有金流
    。且秦禾公司跟四季錄公司設立在同一地址，秦禾公司到目
    前也還在營業、徵人，並不合理。並聲明：請求駁回原告之
    訴。
　㈡被告王肇源未於言詞辯論期日到場，亦未提出書狀為任何聲
    明或陳述。
四、本院之判斷：
　㈠按第三人就執行標的物有足以排除強制執行之權利者，得於
    強制執行程序終結前，向執行法院對債權人提起異議之訴。
    強制執行法第15條定有明文。經查，被告聲請本院以110年
    度司執字第72862號強制執行事件對訴外人秦禾公司、王純
    云為強制執行，並查封系爭如附表所示動產，且執行程序尚
    未終結，業經本院依職權調取本院110年度司執字第72862號
    強制執行事件案卷核閱無訛。據此，本院110年度司執字第7
    2862號強制執行事件強制執行程序既尚未終結，原告主張就
    執行標的物即系爭查封如附表所示之動產有足以排除強制執
    行之權利，自得提起第三人異議之訴。
　㈡次按，強制執行法第15條所謂就執行標的物有足以排除強制
    執行之權利者，係指對於執行標的物有所有權、典權、留置
    權、質權存在情形之一者而言（最高法院108年度台上字第2
    550號判決意旨參照）。又當事人主張有利於己之事實者，
    就其事實有舉證之責任。民事訴訟法第277條前段定有明文
    。原告對於自己主張之事實已盡證明之責後，被告對其主張
    ，如抗辯其不實並提出反對之主張者，則被告對其反對之主
    張，亦應負證明之責，此為舉證責任分擔之原則。又各當事
    人就其所主張有利於己之事實，均應負舉證之責，故一方已
    有適當之證明者，相對人欲否認其主張，即不得不更舉反證
    （最高法院99年度台上字第483號判決意旨參照）。揆諸前
    揭規定及說明，原告既主張對於執行標的物有足以排除強制
    執行之權利，自應由原告就此有利於己之事實，先負舉證之
    責。而原告就此有利於己之事實，已盡舉證證明之責後，如
    被告仍為反對之主張，則被告對其反對之主張，亦應負舉反
    證證明之責，倘被告不能更舉反證，即應逕受不利之認定。
　⒈原告主張系爭如附表所示之動產均為其所有之事實，固為被
    告所否認。然查依指封切結清單所載，附表所示動產之指封
    人為被告王肇源，且於查封當時訴外人王純云並未在現場，
    而由秦禾公司員工莊淞凱擔任保管人，且依莊淞凱嗣後所提
    之陳述狀可知，指封當時，因公司沒有人可以簽名，所以才
    由伊簽名，因此可認莊淞凱並非秦禾公司中專職管理設備之
    人，既是如此，即無從確定附表所示動產為秦禾公司或王純
    云所有。
　⒉況依原告提出之設備買賣合約，可知如附表編號3至5、7至9
    所示設備係包括在王純云轉讓予原告之設備清單內，堪認附
    表編號3至5、7至9所示設備已由王純云轉讓予原告，而為原
    告所有。被告雖辯稱此係原告與王純云二人通謀所為之偽造
    行為等云云，惟除前揭設備買賣合約外，原告尚提出修繕設
    備之估價單（本院卷第45頁），倘非原告已取得附表編號3
    至5、7至9所示設備之所有權，當無另行支付修繕費用之理
    。又依原告提出之添購設備收據（本院卷第45、47頁），應
    堪認附表編號1、2、6所示設備為原告所購買，而為原告所
    有無疑。
　㈢綜上各情，系爭如附表所示之動產確係原告所有，已堪認定
    。被告雖否認系爭如附表所示之動產為原告所有，然揆諸首
    揭規定及說明，原告就所主張系爭如附表所示動產為其所有
    之有利於己事實，已盡舉證證明之責，而被告既仍為反對之
    主張，則被告對其反對之主張，自應負舉反證證明之責，然
    被告並未就其反對之主張為任何之舉證，即應逕受不利之認
    定。
五、綜上，系爭如附表所示之動產確係原告所有，原告對系爭如
    附表所示動產之執行即有足以排除強制執行之權利，則原告
    依強制執行法第15條規定，請求撤銷本院110年度司執字第7
    2862號強制執行事件就原告所有如附表所示動產所為之強制
    執行程序，即屬有據，為有理由，應予准許。
六、本件判決之基礎已臻明確，兩造其餘之攻擊或防禦方法及所
    用之證據，核與本判決結果無影響，爰不一一論列。
七、訴訟費用負擔之依據：民事訴訟法第78條。
中　　華　　民　　國　　111 　年　　7 　　月　　14　　日
                  三重簡易庭  法  官  王凱俐
以上正本係照原本作成。
如不服本判決，應於送達後20日內，向本院提出上訴狀並表明上
訴理由，如於本判決宣示後送達前提起上訴者，應於判決送達後
20日內補提上訴理由書（須附繕本）。
如委任律師提起上訴者，應一併繳納上訴審裁判費。
中　　華　　民　　國　　111 　年　　7 　　月　　14　　日
                              書記官  李采錡

附表
編號 物品名稱 數量 單位 物品所在地 備考 1 DEI大型冷凍庫 1 個 新北市○○區○○○街000巷00號1樓 DEI-815 2 DEI大型冷凍庫 1 個 新北市○○區○○○街000巷00號1樓 DEI-815 3 DEI中型冰箱 2 個 新北市○○區○○○街000巷00號1樓 DEI-635 4 DEI中大型冰箱 2 個 新北市○○區○○○街000巷00號1樓 DEI-815 5 3門電冰箱 1 個 新北市○○區○○○街000巷00號1樓 LU-CHU (RS-610) 6 DEI大型冷凍庫 1 個 新北市○○區○○○街000巷00號1樓 DEI-815 7 臥式冰箱 1 個 新北市○○區○○○街000巷00號1樓  8 DEI中型冰箱 1 個 新北市○○區○○○街000巷00號1樓 DEI-815 9 鴻成烤箱 2 個 新北市○○區○○○街000巷00號1樓 鴻誠